【裁判字號】    98,基簡,741
【裁判日期】    980916
【裁判案由】    給付借款
【裁判全文】
臺灣基隆地方法院民事判決             98年度基簡字第741號
原      告  有限責任基隆市第二信用合作社
法定代理人  乙○○
訴訟代理人  呂玉川
被      告  甲○○
                    （
上列當事人間請求清償借款事件，本院於中華民國98年９月７日
辯論終結，茲判決如下：
    主  文
被告應給付原告新臺幣壹拾伍萬陸仟貳佰零柒元及自民國九十八
年五月二十五日起至清償日止按年息十二‧五計算之利息暨自民
國九十八年六月二十六日起至民國九十八年十二月二十五日止按
年息百分之一‧二五；自民國九十八年十二月二十六日起至清償
日止按年息百分二‧五計算之違約金。
訴訟費用新臺幣壹仟陸佰陸拾元由被告負擔。
本判決得為假執行。
    事實及理由要領
一、本件原告起訴主張：被告於民國（下同）98年２月24日向原
    告借去新臺幣（下同）200,000.元，約定借款期間為１年１
    個月，利息按年息12.5％計算，並採固定利率，本息自98年
    ２月24日起至99年３月24日止，按年金法分13期平均攤還，
    於每月之24日各支付一次；並約定如未按期攤還本息時，即
    喪失期限之利益，應一次全部清償，並自違約之日起，其逾
    期償還在６個月以內者，按上開利率之10％；超過６個月者
    ，就超過６個月部分，按上開約定利率之20％計付違約金，
    立有「放款借據」（含「授信約定書」）各１件為證。詎被
    告僅依約付至98年５月24日該期止之本息，其後即未再依約
    支付，依約應視為全部到期，經核算尚欠本金156,207.元及
    98年５月25日後至清償日止按約定利率（即年息12.5％）計
    算之利息暨自98年６月26日後至至清償日止按約定利率計算
    之違約金未付，為此依約（消費借貸）提起本件訴訟，請求
    判命被告如數給付。
二、被告自認原告主張之事實均為真實，惟以：渠目前無力清償
    等語，資為抗辯。
三、查原告主張之上開事實，業據被告自認屬實，且有「放款借
    據」（含「授信約定書」）影本及電腦列印之帳單各１件在
    卷可資佐證（經核與原告所述相符），原告之主張自堪信為
    真實，亦即被告確有積欠原告如主文第１項所示之借款本金
    及違約金未付，依約應負清償之責，從而原告依約（消費借
    貸）訴請被告如數給付，自屬正當，應予准許。至「有無資
    力償還，乃係執行問題，不得據為不負履行義務之抗辯。」
    （參見最高法院19年度上字第1733號判例），故被告抗辯：
    渠目前無力清償云云，自不可採，併予敘明。
四、訴訟費用（裁判費）1,660.元，依民事訴訟法第78條之規定
    ，應由敗訴之被告負擔，爰一併確定其數額如主文第２項所
    示。
五、本件係「就民事訴訟法第0427條第１項訴訟（關於財產權之
    訴訟，其標的之金額或價額在新臺幣五十萬元以下者）適用
    簡易程序所為被告敗訴之判決」，依民事訴訟法第0389條第
    １項第３款規定，應依職權宣告假執行，爰依職權宣告之。
六、據上論結，本件原告之訴為有理由，依民事訴訟法第0436條
    第２項、第78條、第0389條第１項第３款，判決如主文。
中    華    民    國     98    年    9    月    16    日
                  基隆簡易庭法      官  林金發
以上正本係照原本作成。
如不服本判決，應於本判決送達後20日內向本院提出上訴狀（並
附繕本）及繳納上訴裁判費，上訴於本院合議庭。
中    華    民    國     98    年    9    月    16    日
                            法院書記官  莊國南


司法院資訊處製作；財團法人民間司法改革基金會備份。
